【裁判字號】    98,訴,1660
【裁判日期】    980619
【裁判案由】    毒品危害防制條例
【裁判全文】
臺灣板橋地方法院刑事判決              98年度訴字第1660號
公  訴  人  臺灣板橋地方法院檢察署檢察官
被      告  甲○○
上列被告因違反毒品危害防制條例案件，經檢察官提起公訴（98
年度毒偵字第1350號），被告於準備程序進行中，就被訴事實為
有罪之陳述，本院告知其簡式審判程序之旨，聽取當事人意見後
，裁定由受命法官獨任依簡式審判程序審理，茲判決如下：
    主  文
甲○○施用第一級毒品，累犯，處有期徒刑拾月，扣案如附表所
示之物沒收銷燬；又施用第二級毒品，累犯，處有期徒刑陸月。
應執行有期徒刑壹年貳月，扣案如附表所示之物沒收銷燬。
    事  實
一、甲○○前因施用第一、二級毒品案件，經臺灣士林地方法院
    先後以91年度毒聲字第25號、91年度毒聲字第1201號裁定送
    觀察、勒戒及強制戒治，於民國92年11月10日執行完畢，並
    由臺灣士林地方法院檢察署檢察官以93年度戒毒偵字第3 號
    為不起訴處分在案。復於前開強制戒治執行完畢釋放後5 年
    內，因施用第一級毒品案件，經臺灣高等法院以94年度上訴
    字第1976號判決判處有期徒刑8 月確定；因施用第二級毒品
    案件，經本院以94年度易字第1694號判決判處有期徒刑6 月
    確定。其間，另因竊盜案件，經本院以94年度簡字第1355號
    判決判處有期徒刑5 月確定；因搶奪、竊盜案件，經本院以
    94年度訴字第1270號判決判處有期徒刑10月、4 月確定；因
    偽造文書案件，經本院以94年度訴字第1502號判決判處有期
    徒刑6 月確定。上開6 罪刑再經本院以96年度聲減字第466
    號裁定減刑並定應執行刑為有期徒刑1 年4 月又15日，於96
    年7 月16日執行完畢。詎仍不知悔改，又基於施用第一級毒
    品海洛因及第二級毒品甲基安非他命之犯意，於98年2 月7
    日中午某時許，在臺北縣中和市○○街32巷3 之4 號頂樓加
    蓋處，以將海洛因置入注射針筒（未扣案）加水液化後注射
    ；將甲基安非他命置入玻璃球（未扣案）內燒烤吸食之方式
    ，施用海洛因及甲基安非他命各1 次。嗣於98年2 月7 日晚
    間7 時許，在臺北縣中和市○○街82巷口為警查獲，並扣得
    如附表所示之物。
二、案經臺北市政府警察局松山分局報告臺灣板橋地方法院檢察
    署檢察官偵查起訴。
    理  由
一、上開犯罪事實，業經被告甲○○於本院審理時坦承不諱，而
    其為警查獲時所採集之尿液，經以酵素免疫分析法初步篩選
    ，再以氣相層析質譜儀分析法確認，確呈現嗎啡（施用毒品
    海洛因代謝物為嗎啡）及甲基安非他命陽性反應，有臺北市
    政府警察局偵辦毒品案件尿液檢體委驗單（代碼編號：0376
    56號）、臺灣尖端先進生技醫藥股份有限公司濫用藥物檢驗
    報告（代碼編號：037656號）在卷可稽，復有扣案如附表所
    示之物可資佐證，足認被告之自白與事實相符。觀之事實欄
    所載被告前案紀錄，被告於初次因施用第一、二級毒品經強
    制戒治執行完畢釋放後5 年內，又因施用第一、二級毒品行
    為經追訴處罰，有臺灣高等法院被告前案紀錄表附卷可憑，
    其再犯本案，已不屬毒品危害防制條例第20條規定之「初犯
    」或「5 年後再犯」，即應依同條例第10條處罰（最高法院
    97年第5 次刑事庭會議決議參照）。本案事證明確，被告犯
    行洵堪認定，應依法論科。
二、按海洛因、甲基安非他命分屬毒品危害防制條例第2 條第2
    項第1 款、第2 款規定之第一級、第二級毒品，核被告所為
    ，係犯毒品危害防制條例第10條第1 項、第2 項之施用第一
    級毒品罪及施用第二級毒品罪。其為上開犯行而持有第一級
    毒品海洛因及第二級毒品甲基安非他命，持有之低度行為，
    應為施用之高度行為所吸收，不另論罪。被告所犯施用第一
    級毒品罪與施用第二級毒品罪2 罪間，犯意各別，行為互殊
    ，應予分論併罰。另被告有如事實欄所示之前案紀錄，於96
    年7 月16日執行完畢乙節，有臺灣高等法院被告前案紀錄表
    存卷可參，其於有期徒刑執行完畢5 年內，故意再犯有期徒
    刑以上之罪，為累犯，上開2 罪均應依刑法第47條第1 項之
    規定加重其刑。爰審酌被告已曾因相同犯行經觀察、勒戒及
    強制戒治之處遇，並經判刑及入監執行，猶未能知所警惕，
    顯然漠視法令之禁制，惟其犯罪行為主要係戕害自身，且事
    後坦承犯行，犯後態度尚無不良，暨其施用毒品之動機、目
    的等一切情狀，分別量處如主文所示之刑，並定其應執行刑
    。扣案如附表所示之物乃海洛因，且係被告為前揭施用第一
    級毒品犯行所剩餘，業經被告供承在卷，除因鑑驗而用罄之
    部分外，餘不問屬於犯人與否，應依毒品危害防制條例第18
    條第1 項前段規定沒收銷燬之。
據上論斷，應依刑事訴訟法第273 條之1 第1 項、第299 條第1
項前段，毒品危害防制條例第10條第1 項、第2 項、第18條第1
項前段，刑法第11條、第47條第1 項、第51條第5 款，判決如主
文。
本案經檢察官陳伯均到庭執行職務。
中    華    民    國     98    年    6    月    19    日
                   刑事第九庭  法  官  許炎灶
以上正本證明與原本無異。
如不服本判決應於收受判決後10日內向本院提出上訴書狀，並應
敘述具體理由；其未敘述上訴理由者，應於上訴期間屆滿後20日
內向本院補提理由書（均須按他造當事人之人數附繕本）「切勿
逕送上級法院」。
                               書記官  屠衛民
中    華    民    國    98     年    6    月    19    日
附錄本案論罪科刑法條：毒品危害防制條例第10條。
毒品危害防制條例第10條
施用第一級毒品者，處6 月以上5 年以下有期徒刑。
施用第二級毒品者，處3 年以下有期徒刑。
附表：
┌─────────────────────────────────────┐
│查獲之第一級毒品                                                          │
├──┬─────┬──┬──┬──────────────────────┤
│編號│品      名│數量│單位│備                                        註│
├──┼─────┼──┼──┼──────────────────────┤
│ 01 │第一級毒品│1   │包  │第一級毒品海洛因（淨重2.01公克，純度36.63 │
│    │海洛因    │    │    │  ％，純質淨重0.74公克）。                  │
│    │          │    │    │含極微量第一級毒品海洛因殘渣且未能析離之外│
│    │          │    │    │  包裝1 個，應併予沒收銷燬。                │
│    │          │    │    │卷附法務部調查局98年3 月12日調科壹字第0982│
│    │          │    │    │  0000000 號濫用藥物實驗室鑑定書參照。      │
└──┴─────┴──┴──┴──────────────────────┘


司法院資訊處製作；財團法人民間司法改革基金會備份。
